vi: Tốc độ tạo bong bóng: Cao; Thấp; Trung bình; Không xác định; Có thể thay đổi; Khác
zh-TW: 出泡率: 高; 低; 中; 未知; 可變; 其他
hu: Buborékkibocsátási sebesség: Magas; Alacsony; Közepes; Ismeretlen; Változó; Egyéb
nb: Bobleutgangshastighet: Høy; Lav; Middels; Ukjent; Variabel; Annet
hr-HR: Brzina izbacivanja mjehurića: Visoka; Niska; Srednja; Nepoznato; Varijabilna; Ostalo
ja: 気泡発生率: 高; 低; 中; 不明; 可変; その他
tr: Baloncuk çıkış oranı: Yüksek; Düşük; Orta; Bilinmiyor; Değişken; Diğer
da: Bobleudgangshastighed: Høj; Lav; Medium; Ukendt; Variabel; Andet
fi: Kuplien ulostulonopeus: Korkea; Matala; Keskitaso; Tuntematon; Vaihteleva; Muu
ru: Интенсивность подачи пузырей: Высокая; Низкая; Средняя; Неизвестно; Регулируемая; Другая
fr: Débit de production de bulles: Élevé; Faible; Moyen; Inconnu; Variable; Autre
ko: 버블 분사량: 높음; 낮음; 중간; 알 수 없음; 가변형; 기타
cs: Rychlost tvoření bublin: Vysoká; Nízká; Střední; Neznámá; Proměnlivá; Jiné
th: อัตราการปล่อยฟองสบู่: สูง; ต่ำ; ปานกลาง; ไม่ทราบ; ปรับได้; อื่นๆ
bg-BG: Скорост на изход на балончета: Висока; Ниска; Средна; Неизвестна; Променлива; Друго
ro-RO: Rata de ieșire a bulelor: Ridicată; Scăzută; Medie; Necunoscut; Variabilă; Altele
en: Bubble output rate: High; Low; Medium; Unknown; Variable; Other
de: Blasenausstoßrate: Hoch; Niedrig; Mittel; Unbekannt; Variabel; Sonstiges
pl: Szybkość wypuszczania baniek: Wysoka; Niska; Średnia; Nieznana; Zmienna; Inna
it: Tasso di produzione delle bolle: Alto; Basso; Medio; Sconosciuto; Variabile; Altro
el: Ρυθμός απόδοσης φυσαλίδων: Υψηλός; Χαμηλός; Μεσαίος; Άγνωστος; Μεταβλητός; Άλλο
pt-BR: Taxa de produção de bolhas: Alta; Baixa; Média; Desconhecido; Variável; Outros
sv: Bubbelutgångshastighet: Hög; Låg; Medium; Okänd; Variabel; Övrigt
nl: Bellen outputniveau: Hoog; Laag; Medium; Onbekend; Variabel; Overig
es: Tasa de salida de burbujas: Alto; Bajo; Medio; Desconocido; Variable; Otro
zh-CN: 泡泡输出速率: 高; 低; 中; 未知; 可变; 其他
pt-PT: Taxa de produção de bolas: Alta; Baixa; Média; Desconhecida; Variável; Outro
sk-SK: Rýchlosť výstupu bublín: Vysoká; Nízka; Stredná; Neznáma; Variabilná; Iné
sl-SI: Hitrost pihanja mehurčkov: Visoko; Nizko; Srednje; Neznano; Spremenljivo; Drugo
lt-LT: Burbulų išleidimo greitis: Didelis; Mažas; Vidutinis; Nežinoma; Kintamas; Kitas